# 请教陈版，新金融工具执行属于会计估计变更还是会计政策变更？

提问人：gpqg 时间：2020-03-29 08:05:12
陈版，某新三板公司发布变更公告：
变更前后会计估计的介绍
1.变更前采取的会计估计
按信用风险组合计提坏账准备的应收款项的确定依据、坏账准备计提方法：
（ 1 ）信用风险特征组合组合的确定依据：（包含低风险组合；账龄分析组合）
（ 2 ）信用风险组合计提坏账准备的计提方法：（包含低风险组合；账龄分析组合）
（ 3 ）采用账龄分析法计提坏账准备的组合计提比例
2.变更后采取的会计估计
对于应收票据，无论是否包含重大融资成分本公司始终按照相当整个存续期内预期信用损失的金额计量其准备，由此形成的损失准备增加或转回金额，作为减值利得计入当期益。本公司结算若使用银行承兑汇票，管理层评价该类别款项具备较低的信用风险，因此本公司对应收票据的固定坏账准备率为 0 ；若使用商业承兑汇票，参照应收账款计提损失准备。
对于应收账款，无论是否包含重大融资成分，本公司始终按照相当于整个存续期内预期信用损失的金额计量其损失准备，由此形成的损失准备的增加或转回金额，作为减值损失或利得计入当期损益。计提方法如下：
（ 1 ）如果有客观证据表明某项应收账款已经发生信用减值，则本公司对该应收账款单项计提坏账准备并确认预期信用损失。
（ 2 ）当单项金融资产无法以合理成本评估预期信用损失的信息时，本公司依据信用风险特征划分应收账款组合，在组合基础上计算预期信用损失。
按信用风险组合计提坏账准备的应收款项的确定依据、坏账准备计提方法：
（ 1 ）信用风险特征组合组合的确定依据：（包含低风险组合；账龄分析组合；质保金组合）
（ 2 ）不同组合计提坏账准备的计提方法：（包含低风险组合；账龄分析组合；质保金组合）
（ 3 ）采用账龄分析法计提坏账准备的组合计提方法（计提的比例发生了变化）
（三）变更原因及合理性
鉴于公司客户主要为行政事业单位、医院和学校，信用良好，大部分为长期合作伙伴关系，同时结合历史回款无实质坏账的情况，公司本次对应收款项减值准备计提组合和坏账准备计提比例进行调整。变更后，减值准备计提组合划分更加细化，坏账计提比例适用性提高，可以更加公允地反映公司的财务状况和经营成果。本次会计估计变更将采用未来适用法进行相应的会计处理。
陈版，我的问题是，这个是属于会计政策变更还是属于会计估计变更？
谢谢陈版！

回答人：chenyiwei
因新金融工具准则首次执行而导致对金融资产分类和后续计量模式的改变，以及坏账准备计量由已发生损失模型变为预期损失模型，属于会计政策变更；后续在已发生损失模型下改变具体的计量模型和参数，属于会计估计变更。